# 关于吸收合并问题请教与探讨

提问人：xuqingwang 时间：2013-05-15 23:16:39
有一甲公司，注册资本 1000 万，有A300万，B400万，C300万出资组建；另有一乙公司，注册资本 6800 万，有A2800万，B1000万，C500万，D2500万出资组建，ABCD都是自然人股东，甲乙公司均为内资有限公司，乙公司是出口企业，拥有土地及房产，为了整合需要，现在甲公司吸收合并乙公司，甲公司存续，请教： 1 ）合并后的甲公司注册资产是否为两公司注册资本简单加和即 7800万？ 2 ）合并基准日的甲乙公司会计报表需要审计，问是否需要评估？（我查阅《公司法》有关法条，好像没有规定） 3 ）出具合并基准日的吸收合并验资报告时，涉及到被合并方乙公司的资产、负债要办理全部资产和债权债务转移手续到甲公司，但此时乙公司的房产及土地使用权证似乎还不能办理变更转移到甲公司，这种情况怎办？ 4 ）乙公司工商注销后，能否短期内再新设立一个同名同规模的”乙“公司？工商注册登记方面有没有限制性规定？

回答人：chenyiwei
回复 xuqingwang 的帖子
1 、根据《关于做好公司合并分立登记支持企业兼并重组的意见》（工商企字[2011]226号）第二条第（五）（六）项规定：
(五)支持公司自主约定注册资本数额。因合并而存续或者新设的公司，其注册资本、实收资本数额由合并协议约定，但不得高于合并前各公司的注册资本之和、实收资本之和。合并各方之间存在投资关系的，计算合并前各公司的注册资本之和、实收资本之和时，应当扣除投资所对应的注册资本、实收资本数额。 因分立而存续或者新设的公司，其注册资本、实收资本数额由分立决议或者决定约定，但分立后公司注册资本之和、实收资本之和不得高于分立前公司的注册资本、实收资本。 (六)支持公司自主约定股东出资份额。因合并、分立而存续或者新设的公司，其股东(发起人)的出资比例、认缴或者实缴的出资额，由合并协议、分立决议或者决定约定。法律、行政法规或者国务院决定规定公司合并、分立涉及出资比例、认缴或者实缴的出资额必须报经批准的，应当经过批准。
合并、分立前注册资本未足额缴纳的公司，合并、分立后存续或者新设公司的注册资本应当根据合并协议、分立决议或者决定的约定，按照合并、分立前规定的出资期限缴足。
2 、民营企业之间的合并，评估不是强制性要求。
3 、因为合并的特殊性，可以在验资报告出具后的一段合理时间内办理完毕财产权转移和债权债务变更手续。
4 、根据《企业名称登记管理规定》第二十一条规定处理： 申请登记注册的企业名称与下列情况的企业名称相同或者近似的，登记主管机关不予核准： （一）企业被撤销未满 3 年的； （二）企业营业执照被吊销未满 3 年的； （三）企业因本条第（一）、（二）项所列情况以外的原因办理注销登记未满 1 年的。